【裁判字號】    88,訴,451
【裁判日期】    890524
【裁判案由】    偽造文書等
【裁判全文】
臺灣桃園地方法院刑事判決                          八十八年度訴字第四五一號
    公  訴  人  臺灣桃園地方法院檢察署檢察官
    被      告  丙○○
右列被告因偽造文書等案件，經檢察官提起公訴（八十七年度偵字第一二九七六號）
，本院判決如左：
        主  文
丙○○無罪。
        理  由
一、公訴意旨略以：沈興榮曾有侵占前案紀錄，復因竊盜案件，分別經台灣宜蘭地方
    法院、台灣士林地方法院、台灣板橋地方法院判處有期徒刑三月、一年三月，五
    月，現正執行中。與乙○○基於意圖為自己不法所有之共同犯意聯絡，先於八十
    二年四月十四日，由丙○○出面，以新台幣（下同）四萬二千元之低價，向不知
    情之丁○○購買已嚴重肇事不堪修復之車號ＡＡ─○五七○號自用小客車（福特
    牌、藍色、一九九○年份、引擎號碼為Ｌ0000000Ａ，下稱系爭車輛），
    取得該車之汽車出廠證等車籍資料，再共同於八十二年四月二十一日下午五時許
    ，在高雄市左營區○○○路前，竊取甲○○所有，車號為ＸＣ─七八五七號自用
    小客車（福特牌，藍色，一五九八C.C.，引擎號碼為Ｎ0000000Ｆ），得
    手後，將該車引擎號碼磨滅，重新打上變造為前開車籍之引擎號碼（即俗稱之借
    屍還魂車輛），足生損害於甲○○及監理機關對於車輛管理之正確性，另由乙○○出面，重新向台灣省公路局基隆監理站領取車號為ＡＶ─九三八一號之車牌貼
    附使用，另於八十二年六月八日，在高雄市○○○路，以二十三萬元之價格，出
    售予不知情之郭展福（已經台灣高雄地方法院判決無罪確定，在桃園監理站辦理
    過戶），而郭展福於八十三年四月二十六日，在台南縣學甲鎮○○路學甲當舖內
    ，以十六萬元之價格，出售予不知情之柳營當舖負責人陳進福（在旗山監理站辦
    理過戶），經陳進福申請更換車牌號碼為ＴＩ─四五二三號後（向麻豆監理站辦
    理），再於八十三年五月九日，在台南縣柳營鄉光福村二八○之二十號，以二十
    一萬元之代價，售予不知情之張世昌。因認被告涉有犯刑法第三百二十條第一項
    之竊盜罪嫌、同法第二百十六條第二百十條之行使偽造私文書罪嫌。
二、本件公訴人認被告涉嫌刑法第三百二十條第一項之竊盜罪嫌、同法第二百十六條
    第二百十條之行使偽造私文書罪嫌，無非被害人甲○○之指述，復經證人丁○○
    、郭展福、陳進福、張世昌供證屬實，又有被告丙○○與丁○○簽立之汽車買賣
    契約書、汽車出廠證、車輛專用完稅貨物出廠證、乙○○出具之買賣契約書、陳
    進福與張世昌簽立之汽車買賣契約書及協議約定書各一份、ＴＩ─四五二三號自
    用小客車照片影本八張及新領牌照登記書一張、台灣省公路局交通處公路局及麻
    豆監理站、台南監理站、高雄市監理站函各一份、監理規費收據及台灣省公路局
    自行收納項收據、使用牌照稅繳款書、汽車燃料使用費繳款書各一紙、高雄地方
    法院八十五年度易字第一一五四號刑事判決（被告郭展福）在卷足佐，參以被告
    經營中古汽車車行，又有多項相關紀錄等情以觀，有台灣板橋地方法院檢察署八
    十二年度偵字三五○四號起訴書、台灣高等法院八十一年度上易字第六二四二刑
    事判決、台灣台北地方法院檢察署八十六年偵字第二三一○○號起訴書（均與本
    件無時間緊接之連續犯關係）、本署刑案資料查註紀錄表在足憑，被告絕非單純
    不知情收購肇事不堪用之車輛，再轉售予他人，或僅單純出於幫助之故意，而係
    基於犯意聯絡及行為分擔，並明知處理方法，仍由其負責出面收購車輛，是被告
    所辯無非事後圖卸避重就輕之詞，洵不足採，為其論據。
三、按犯罪事實應依證據認定之，無證據不得推定其犯罪事實，刑事訴訟法第一百五
    十四條定有明文。
四、訊據被告丙○○堅決否認有公訴人所指述之犯行，辯稱：伊以四萬二千元之代價
    向丁○○購入系爭車輛，又以六萬二千元賣給乙○○，至於乙○○再轉賣予他人
    與伊無關等語。經查：系爭車輛係靠行於永濱小客車租賃有限公司之出租車，係
    營業小客車，將車牌拔下至監理站繳銷後，於八十二年四月十四日以四萬二千元
    之價格賣給丙○○等情，業據證人丁○○於警訊及本院審理中證述明確，是以該
    系爭車輛係營業用車無訛，合先敘明。又營業小客車依個人經營計程車牌發給作
    業要點第六點之規定，一般駕駛人可另行申請自用小客車牌照，是以被告丙○○
    以四萬二千元購入系爭車輛不論僅係使用系爭車輛之零件或是重新再申請改為自
    用小客車均具有實益，以系爭車輛係肇事不堪使用即推論被告有與乙○○有犯意
    聯絡及行為分擔，尚屬牽強。又系爭車輛（即車號ＡＡ─○五七○號），經由乙○○於八十二年四月廿六日申請改核發車號為ＡＶ－九三八一號之自用小客車乙
  節，亦有台灣省公路局嘉義區監理所、麻豆監理站函所附之車籍資料影本一份在
    卷可按，按上開車籍資料所載申請人係乙○○，而乙○○復於八十二年七月廿日
    ，在高雄市○○路，以二十三萬元之價格賣給郭展福等情，亦經證人郭展福於高
    雄地方法院以八十五年度易字第一一五四號審理時證述明確，並有買賣契約書及
    汽機車各項異動作業登記單在卷可按，是以不論係重新核發車牌或於重新核發新
    牌後之買賣行為，均係由乙○○為之，其間與被告有關聯者僅被告於購得系爭車
    輛後即再轉賣予乙○○而已，而一般賣車予他人之後，出賣人並無權過問買受人
    如何處理，僅以系爭車輛係被告所出賣的，而無其他酌證之情況下，實無法推論
    被告與後手（即乙○○）後續處理之動作間有何關連性存在。況公訴人所憑據之
    被害人甲○○及證人丁○○、郭展福、陳進福、張世昌暨買賣契約書、協議約定
    書、ＴＩ─四五二三號自用小客車照片影本八張、新領牌照登記書一張、台灣省
    公路局交通處公路局、麻豆監理站、台南監理站、高雄市監理站函各一份、監理
    規費收據、台灣省公路局自行收納項收據、使用牌照稅繳款書、汽車燃料使用費
    繳款書各一紙及高雄地方法院八十五年度易字第一一五四號刑事判決，均無法證
    明與被告有何直接之關連性，再參以系爭車輛係一九九０年車（即七十九年），
    距出賣時間約三年左右而已，且證人丁○○又係透過保養廠出賣該車，在價格上
    尚稱合理，被告在買來系爭車輛後再轉賣予他人亦屬合理之正常交易，尚難徒以
    其前科即推論其與乙○○係共犯，是以，被告辯稱伊僅係將系爭車輛賣給乙○○
    ，至於乙○○如何處理與伊無關等情尚堪採信。此外復查無任何積極證據足證被
    告有何公訴人所指之犯行，自應為被告無罪之諭知。
據上論斷，應依刑事訴訟法第三百零一條第一項，判決如主文。
本案經檢察官呂理銘到庭執行職務。
中        華        民        國    八十九    年    五      月   廿四   日
                                臺灣桃園地方法院刑事第二庭
                                      法  官  吳進發
右正本證明與原本無異。
如不服本判決，應於判決送達後十日內向本院提出上訴狀( 應附繕本 )，上訴於
臺灣高等法院。
                                      書記官  陳靜娟
中        華        民        國    八十九    年    五      月   二十九 日


司法院資訊處製作；財團法人民間司法改革基金會備份。
